# 隐含服务期

提问人：Ryan_q 时间：2022-09-15 08:25:48
@chenyiwei，陈版主
存在隐含服务期的条件下，行权条件为一次性授予，立即行权
（ 1 ）由于离职后需要回购回来，在确认费用时均匀摊销，此时需要冲销以前年度确认的费用吗？本质上如果是一次性授予立即行权费用是不能冲回，但是由于隐含服务期的存在，类似的处理是不是都要冲回了？
（ 2 ）一次性授予可以全部计入资本公积-股本溢价，现在认定为隐含服务期后，需要到IPO上市（认定的可行权条件）才能其他资本公积转股本溢价？两者有明显矛盾。
望陈版主指导！

回答人：chenyiwei
1 、如果存在等待期，在等待期内摊销确认费用的，则后续因不满足可行权条件中的服务期限条件和/或非市场业绩条件，导致原激励股份被收回时，应冲减此前累积确认的股份支付费用和资本公积。即，是否可冲回取决于：（ 1 ）是否存在等待期；（ 2 ）是否在等待期内确认不满足可行权条件中的服务期限条件和/或非市场业绩条件。
2 、存在等待期的情况下，等待期内确认的资本公积暂时列入“其他资本公积”，到等待期满后转入“资本溢价或股本溢价”。

提问人：Ryan_q 时间：2022-09-19 19:21:20
@chenyiwei 感谢陈版回复
如您所说，（ 1 ）是否存在等待期；（ 2 ）是否在等待期内确认不满足可行权条件中的服务期限条件和/或非市场业绩条件。
上述两个条件：（ 1 ）存在隐含服务期非协议定义的等待期 （ 2 ）由于是一次性授予，不存在可行权条件。
如何判断一次性授予但存在隐含服务期是否要冲销以前年度费用？

回答人：chenyiwei
这个问题只能个案分析，一般情况下隐含条件（如通过事后收回激励股份来证明的）的可信度较低，较难作为存在等待期的证据。